【裁判字號】    99,易,1151
【裁判日期】    990618
【裁判案由】    竊盜
【裁判全文】
臺灣板橋地方法院刑事判決              99年度易字第1151號
公  訴  人  臺灣板橋地方法院檢察署檢察官
被      告  甲○○
            辛○○
上列被告因竊盜案件，經檢察官提起公訴（99年度偵字第9954號
），本院裁定改依簡式審判程序審理，並判決如下：
    主    文
甲○○共同犯攜帶兇器、夜間侵入住宅竊盜罪，累犯，處有期徒
刑貳年。
辛○○共同犯攜帶兇器、夜間侵入住宅竊盜罪，累犯，處有期徒
刑捌月。
    事    實
一、甲○○前(一)因贓物案件，經本院以94年度易字第242 號判處
    有期徒刑1 年確定；(二)又因竊盜、偽造文書等案件，經本院
    以94年度易字第648 號分別判處有期徒刑2 年7 月、6 月，
    並定應執行有期徒刑3 年，經提起上訴後，由臺灣高等法院
    以95年度上訴字第3163號撤銷原判決關於竊盜部分，改判處
    有期徒刑3 年6 月，並與前揭偽造文書部分，合併定應執行
    有期徒刑4 年9 月確定；(三)再因竊盜案件，經本院以95年度
    易字第1786號判處有期徒刑9 月，暨以96年度聲減字第5606
    號裁定就上開(一)、(二)、(三)罪得減刑部分依法減刑，再與不得
    減刑部分合併定應執行有期徒刑4 年7 月，嗣於民國98年8
    月1 日縮刑期滿執行完畢。復因竊盜案件，經本院以99年度
    易字第260 號、第411 號各定應執行有期徒刑1 年8 月、1
    年10月。
二、辛○○前於95年間因毒品案件，經本院判處有期徒刑3 月確
    定，於96年7 月5 日執行完畢；又於96年間因違反毒品危害
    防制條例案件，經本院判處有期徒刑4 月，嗣減為有期徒刑
    2 月確定，於97年4 月23日易科罰金執行完畢；再於97年間
    因竊盜案件，經台灣桃園地方法院以97年度桃簡字第1583號
    判處有期徒刑3 月確定，於98年2 月28日執行完畢。
三、詎甲○○、辛○○復基於意圖為自己不法所有之犯意聯絡，
    於99年3 月1 日2 時29分至同日4 時3 分許之夜間，一起進
    入位在臺北縣板橋市○○街327 巷之碧瑤江山社區大樓，先
    開啟大樓內鐵門行經安全梯通過安全門侵入屬於住宅一部分
    之地下停車場，嗣由甲○○持其所攜帶，客觀上對於人之生
    命、身體、安全構成威脅，足供兇器使用之螺絲起子1 支，
    敲毀附表編號3 至5 、7 所示車輛玻璃，及編號6 重型機車
    之後置物箱鎖（毀損部分均未據告訴），再與辛○○共同接
    續竊取碧瑤江山社區管理員所管領，如附表所示之車內財物
    得手。嗣經警據報前往現場，經調取監視錄影器畫面，得知
    2 人駕駛到場之自小客車車號，乃循線查悉上情。
四、案經臺北縣政府警察局板橋分局報請臺灣板橋地方法院檢察
    署檢察官偵查起訴。
    理    由
一、被告甲○○、辛○○所犯皆為死刑、無期徒刑或最輕本刑為
    3 年以上有期徒刑以外之罪，其等於準備程序中就被訴事實
    為有罪之陳述，經告知簡式審判程序之旨，並聽取公訴人之
    意見後，依刑事訴訟法第273 條之1 第1 項規定，裁定進行
    簡式審判程序，合先敘明。
二、上揭犯罪事實，業據被告甲○○於警詢、本院審理，被告辛○○於警詢、偵查及本院審理時均坦承不諱，核與告訴人丁○○、乙○○、己○○、丙○○、庚○○、戊○○、翁清源
    於警詢指訴之情節大致相符（見偵卷第7 至14頁），並有台
    灣大哥大通話明細單、日出日沒時刻表各1 份、車損照片12
    張、監視錄影畫面翻拍照片27張在卷可憑（見偵卷第17至38
    頁、本院卷第90頁），足認被告之自白均與事實相符，堪予
    採信。從而，本案事證明確，被告犯行洵堪認定，應依法論
    科。
三、按螺絲起子係銳利且客觀上足以對人之生命、身體、安全構
    成威脅，而屬具有危險性之器械；又刑法第321 條第1 項第
    1 款之夜間侵入住宅竊盜罪，其所謂「住宅」，乃指人類日
    常居住之場所，而住宅樓梯間可直接通往地下停車場，就整
    體而言，停車場可謂構成住宅之一部分。查被告2 人行竊之
    地下停車場，係碧瑤江山社區大樓之地下室，且被告係由大
    門進入社區後，經鐵門走安全梯開啟地下室安全門後進入停
    車場等情，業據告訴人丁○○等證述明確，並有該社區管理
    室監視錄影畫面翻拍畫面照片數幀在卷足憑（見偵卷第7 至
    14、24至28頁），足見該地下室停車場係有日常生活居住功
    能而屬住宅之一部分。是核被告2 人所為，均係犯刑法第32
    1 條第1 項第1 款、第3 款之攜帶兇器、夜間侵入住宅竊盜
    罪（夜間侵入住部分業經起訴書犯罪事實載明，檢察官漏未
    論及，應係法條漏載，附此敘明。）；其2 人間，就上開犯
    行，有犯意聯絡及行為分擔，為共同正犯。
四、按數行為於同時同地或在密切接近之時地實施，侵害同一法
    益，各行為之獨立性極為薄弱，依社會一般觀念，在時間差
    距上，難以強行分開；在刑法評價上，以視數個舉動之接續
    施行，合為包括之一行為予以評價，較為合理；從而本案被
    告2 人進入碧瑤江山社區地下停車場，自同日2 時29分至4
    時3 分許，竊取附表所示車輛內財物之犯行，係於同一地點
    、密接時間內，本於單一決意陸續完成，又侵害同一社區管
    理員之監督權，應視為數個舉動之接續施行，為接續犯。查
    被告甲○○、辛○○各有前述之犯罪科刑紀錄，分別於98年
    8 月1 日、98年2 月28日執行完畢，有卷附臺灣高等法院被
    告前案紀錄表可按，其2 人受有期徒刑執行完畢，5 年以內
    分別故意再犯有期徒刑以上之罪，均為累犯，皆應依法加重
    其刑。再者，被告並未破壞附表編號1 、2 車輛之玻璃或後
    座置物箱，業經告訴人丁○○、乙○○分別證述明確（見偵
    卷第6 、8 頁及反面）；公訴人認被告亦有上開破壞行為，
    容有未洽，併此敘明。
五、爰審酌被告2 人皆有竊盜前科，均素行不佳，詎再犯本案，
    足見未改正其等不勞而獲之心態，且正值壯年，不思以己力
    謀取財物，卻一再冀得不法財物，又以侵入社區地下室方式
    ，接續竊取7 台車輛內之財物，對社會安寧造成危害非輕，
    另被告甲○○前已有多次類似前科，竟不知悔悟，復邀同被
    告辛○○再為類似犯行，足見其惡性重大，與被告辛○○係
    首次犯該類型竊盜案件之惡性顯然極有差異；兼衡其等犯後
    均坦承犯行，尚有悔意，及犯罪所得、所生損害、彼此間行
    為分擔、惡性輕重等一切情狀，各量處如主文所示之刑，以
    資懲儆；又檢察官雖對被告甲○○具體求處有期徒刑2 年6
    月，惟斟酌上情及其並未有破壞附表編號1 、2 車輛之行為
    等，認檢察官上開求刑，係屬過重，附此敘明。
六、檢察官雖以被告涉有多次竊盜前科，且於98年8 月1 日執行
    完畢後，又陸續涉犯多起竊盜案件，侵害社會秩序甚鉅，並
    有竊盜之習慣，而請求諭知於強制工作。
  (一)惟按竊盜犯贓物犯保安處分條例所指之習慣犯，與累犯、連
    續犯之性質有別，必須有具體之事實，足資證明行為人有犯
    罪之惡習及慣行，始有習慣犯規定之適用，旨在對於嚴重職
    業性犯罪及欠缺正確工作觀念或無正當工作因而犯罪者，強
    制其從事勞動，學習一技之長及正確之謀生觀念，使其日後
    重返社會，並非一有累犯或連續犯之情形，即可認為有犯罪
    之習慣。又因保安處分實質上具有刑罰之性質，故其宣告應
    符合比例原則，且應審酌行為人客觀上是否有於一段較長時
    間內反覆為多次犯罪行為之情狀、行為嚴重性、表現之危險
    性，及對於行為人未來行為之期待性，以決定應否令入勞動
    處所強制工作。
  (二)查被告甲○○雖有事實欄所述竊盜前科，惟觀諸其自98年8
    月2 日執行完畢出所後至本案發生前將近7 個月間，僅曾於
    98年8 月21日、同年11月18日，2 度在大樓地下停車場竊盜
    停放該處車輛內物品，此有本院99年度易字第260 號、99年
    度易字第411 號判決各1 份在卷可參，且被告甲○○歷次所
    竊財物價值皆非鉅，又自陳係以賣早餐為業（見偵卷第3 頁
    ），是就其行竊之時間、次數、目前並非無業而論，尚與一
    般慣竊之懶惰成習，長期間且有計劃一再、多次數、以犯罪
    為日常習慣之情形有所不同，被告甲○○應屬一時貪念所為
    之犯罪行為，而非有犯罪習慣之人。況經本院審酌被告甲○○所為竊盜犯行之動機、手段、犯後態度、告訴人所受損害
    等一切情狀，量處如主文所示之刑，已足體現司法正義，並
    契合社會感情，參以諭知被告強制工作既非矯正其竊盜犯行
    之唯一方法，並審酌藉強制工作手段以矯正被告犯罪習性應
    合乎一定之比例，並求得法益間之均衡等情綜合以觀，本院
    認尚無對被告甲○○諭知宣告強制工作之必要，爰不宣告於
    刑之執行前，令入勞動場所強制工作，附此敘明。
七、至於被告甲○○攜帶至現場之螺絲起子1 支，係被告2 人供
    犯本案所用之物，業據被告2 人供述明確（見偵卷第4 、6
    、76頁），然無證據證明係屬被告所有，復未扣案，為免執
    行困難，爰不予宣告沒收。
八、據上論斷，應依刑事訴訟法第273 條之1 第1 項、第299 條
    第1 項前段，刑法第28條、第321 條第1 項第1 款、第3 款
    、第47條第1 項，判決如主文。
本案經檢察官楊景舜到庭執行職務。
中    華    民    國    99    年    6     月    18    日
                  刑事第十六庭  法  官  洪珮婷
以上正本證明與原本無異。
如不服本判決，應於收受本判決後10日內向本院提出上訴書狀，
並應敘述具體理由，如未敘述上訴理由者，應於上訴期間屆滿後
20日內補提理由書狀於本院（均須按他造當事人之人數附繕本）
，切勿逕送上級法院。
                                書記官  陳永訓
中    華    民    國    99    年    6     月    18    日
附表：
┌──┬──────────┬─────────────┐
│編號│  被害人、失竊車輛  │   失 竊 之 車 內 財 物   │
├──┼──────────┼─────────────┤
│ 1  │丁○○、車號LJ3-398 │老虎鉗、活動扳手各1支     │
│    │號重型機車          │                          │
├──┼──────────┼─────────────┤
│ 2  │乙○○、車號U4-7637 │包包10個                  │
│    │號自小客車          │                          │
├──┼──────────┼─────────────┤
│ 3  │己○○、車號9259-GX │GPS系統、PDA及打氣機各1 台│
│    │號自小客車          │                          │
├──┼──────────┼─────────────┤
│ 4  │丙○○、車號8K-3323 │印鑑、駕照、行照、門禁卡、│
│    │號自小客車          │高速公路回數票6 張等物及No│
│    │                    │kia6230 行動電話1 支（內含│
│    │                    │0000000000號SIM 卡）      │
├──┼──────────┼─────────────┤
│ 5  │庚○○、車號6360-GX │測速器1 台、防塵布1 塊、新│
│    │號自小客車          │台幣（下同）500 元        │
├──┼──────────┼─────────────┤
│ 6  │戊○○、車號FZ-32號 │無線電對講機機組          │
│    │重型機車            │                          │
├──┼──────────┼─────────────┤
│ 7  │翁清源、車號3363-MT │相機、望遠鏡、衛星導航、高│
│    │號自小客車          │速公路回數票5 張、400 元  │
└──┴──────────┴─────────────┘
附錄本判決論罪之法條：
中華民國刑法第321 條第1 項第1 款、第3 款
犯竊盜罪而有左列情形之一者，處6 月以上、5 年以下有期徒刑
：
一、於夜間侵入住宅或有人居住之建築物、船艦或隱匿其內而犯
    之者。
三、攜帶兇器而犯之者。

司法院資訊處製作；財團法人民間司法改革基金會備份。
